臺灣高等法院刑事判決
108年度上訴字第2646號
上  訴  人  臺灣桃園地方檢察署檢察官
被      告  張永芳


上列上訴人因被告詐欺案件，不服臺灣桃園地方法院107年度訴
字第392號，中華民國108年5月21日第一審判決（起訴案號：臺
灣桃園地方檢察署105年度偵字第25961），提起上訴，本院判決
如下：
    主  文
上訴駁回。
    理  由
一、公訴意旨略以：被告丁○○與真實姓名年籍不詳、綽號「小五
    」之成年女子及其所屬之詐騙集團成員共謀，自境外引進外
    籍人士擔任提款車手以躲避追查，適馬來西亞籍人士WONG K
    IN WENG （中文名：黃建榮，下稱黃建榮，被訴詐欺取財部
    分，業經臺灣桃園地方法院以105年度訴字第686號【下稱原
    審法院另案】判決應執行有期徒刑1年2月確定）缺錢花用，
    遂經友人之引介來臺擔任提款車手，並於民國105年5月21日
    晚間11時許，搭機抵達臺灣，並由被告駕駛車號碼0486-MQ
    號自用小客車自機場載送黃建榮至桃園市某處房屋安置，負
    責照料黃建榮之生活起居，其後復載送黃建榮至「福隆假期
    旅店」（址設桃園市○○區○○路00號，下稱福隆旅店）投宿，
    投宿期間被告及「小五」每日均為黃建榮給付住宿費用，並
    另行交付黃建榮新臺幣（下同）500元作為生活費。被告、
    「小五」、黃建榮及其所屬詐騙集團成員間，即基於三人以
    上共同詐欺取財之犯意聯絡，以如附表所示之方式，向如附
    表所示之被害人行使詐術，使如附表所示之被害人均陷於錯
    誤，遂於如附表所示之時間，將如附表所示之款項匯款至如
    附表所示之帳戶內，被告及「小五」再將如附表所示帳戶之
    提款卡交予黃建榮，由黃建榮於如附表所示之時間，至自動
    櫃員機提領如附表所示之款項。嗣警方於105年5月30日下午
    2時12分許，在桃園市○○區○○路000號前，見黃建榮手持多張
    提款卡一再領款，形跡可疑，遂上前盤查，始悉上情。因認
    被告所為，係犯刑法第339條之4第1項第2款之三人以上共犯
    詐欺取財罪嫌等語。
二、按犯罪事實應依證據認定之，無證據不得認定犯罪事實；又
    不能證明被告犯罪者，應諭知無罪之判決，刑事訴訟法第15
    4條第2項、第301條第1項分別定有明文。又犯罪事實之認定
    ，應憑真實之證據，倘證據是否真實尚欠明確，自難以擬制
    推測之方式，為其判斷之基礎；而認定犯罪事實之證據係指
    足以認定被告確有犯罪行為之積極證據而言，該項證據自須
    適合於被告犯罪事實之認定，始得採為斷罪之資料，最高法
    院53年台上字第656號、29年上字第3105號著有判例。且刑
    事訴訟上證明之資料，無論為直接或間接證據，均須達於通
    常一般之人均不致有所懷疑，而得確信其為真實之程度，始
    得據為有罪之認定，若其關於被告是否犯罪之證明未能達此
    程度，而有合理懷疑之存在，致使無從形成有罪之確信，根
    據「罪證有疑，利於被告」之證據法則，即不得遽為不利被
    告之認定，亦有最高法院76年台上字第4986號判例可參。其
    以情況證據（即間接證據）斷罪時，尤須基於該證據在直接
    關係上所可證明之他項情況事實，本乎推理作用足以確證被
    告有罪，方為合法，不得徒憑主觀上之推想，將一般經驗有
    利被告之其他合理情況逕予排除，此觀諸最高法院32年上字
    第67號判例意旨亦甚彰明。又刑事訴訟法第161條第1項規定
    ：檢察官就被告犯罪事實，應負舉證責任，並指出證明之方
    法。因此，檢察官對於起訴之犯罪事實，應負提出證據及說
    服之實質舉證責任。倘其所提出之證據，不足為被告有罪之
    積極證明，或其指出證明之方法，無從說服法院以形成被告
    有罪之心證，基於無罪推定之原則，自應為被告無罪判決之
    諭知，最高法院92年台上字第128號著有判例可資參照。又
    依刑事訴訟法第154條第2項規定，有罪判決書理由內所記載
    認定事實所憑之證據，須經嚴格證明之證據，在無罪判決書
    內，因檢察官起訴之事實，法院審理結果認為被告之犯罪不
    能證明，所使用之證據不以具有證據能力之證據為限，故無
    須再論述所引有關證據之證據能力（最高法院100年度台上
    字第2980號判決意旨參照）。 
三、公訴意旨認被告涉犯刑法第339條之4第1項第2款之三人以上
    共犯詐欺取財罪嫌，無非係以被告於警詢及偵查中之供述、
    證人即黃建榮於警詢及偵查中之證述、證人即被害人甲○○、
    乙○○、證人即告訴人戊○○、丙○○於警詢時之證述、郵政跨行
    匯款申請書、彰化銀行匯款回條聯、內政部警政署反詐騙案
    件紀錄表、鄭薇華之第一銀行竹北分行帳戶交易明細、蔡明
    煌之國泰世華銀行帳戶交易明細、張登淯之玉山銀行帳戶交
    易明細、楊城宗之華南銀行帳戶交易明細、福隆旅店監視器
    畫面等為其主要論據。
四、訊據被告固坦承曾駕駛車牌號碼0000-00號自用小客車載送
    黃建榮等情，惟始終堅詞否認有何加重詐欺取財之犯行，辯
    稱：伊的職業是白牌計程車司機，與車手黃建榮不認識，是
    1位曾經叫過伊的車但不認識的「陳小姐」叫車載送「陳小
    姐」及黃建榮到福隆假期，後來「陳小姐」好像有以新臺幣
    （下同）3,500元之價格包下伊的車1天，但伊沒有去機場接
    載黃建榮，也沒有供給黃建榮住宿及零用錢等生活安置等語
    。
五、經查：
  ㈠如附表編號1、4所示被害人甲○○、乙○○及如附表編號2、3所
    示告訴人戊○○、丙○○，遭綽號「小五」、提款車手黃建榮所
    屬詐騙集團某成年成員分別於如附表「被害時間」欄所示時
    間遭人施用詐術，致被害人甲○○、乙○○及告訴人戊○○、丙○○
    陷於錯誤，而依指示分別於如附表「詐騙方式」欄所示之時
    間、地點，以匯款方式將如附表「詐騙現金」欄所示之款項
    匯入該欄所載之金融帳戶而受害等情，業據證人即告訴人丙○○（見臺灣桃園地方檢察署105年度偵字第11915號影卷【下
    稱偵11915影卷】卷一第78至79頁）、戊○○（見臺灣桃園地
    方檢察署105年度偵字第25961號卷【下稱偵25961卷】卷一
    第122至123頁 ）、證人即被害人甲○○（見偵11915影卷一第
    85至86頁）、乙○○（見偵11915影卷一第123頁正反面）分別
    於警詢時證述明確，並有鄭薇華之第一銀行竹北分行帳戶開
    戶資料及交易明細（見偵25961卷一第101至108頁）、蔡明
    煌之國泰世華銀行帳戶交易明細（見偵25961卷第127至128
    頁）、張登淯之玉山銀行帳戶開戶及交易明細（見偵25961
    卷一第143至145頁）、楊城宗之華南銀行帳戶開戶資料及交
    易明細（見偵25961卷二第50至52頁），以及①告訴人丙○○之
    內政部警政署反詐騙案件紀錄表（見偵11915影卷第80頁）
    、郵政跨行匯款申請書（見偵11915影卷第81頁）、新北市
    政府警察局淡水分局水碓派出所受理詐騙帳戶通報警示簡便
    格式表、受理刑事報案三聯單（見偵11915影卷第82頁、第8
    4頁）、金融機構聯防機制通報單（見偵11915影卷第83頁）
    ；②被害人甲○○之內政部警政署反詐騙案件紀錄表（見偵119
    15影卷第87頁）、高雄市政府警察局苓雅分局成功路派出所
    受理詐騙帳戶通報警示簡便格式表、受理刑事報案三聯單（
    見偵11915影卷第88頁、第90頁）、金融機構聯防機制通報
    單（見偵11915影卷第89頁）、郵政跨行匯款申請書（見偵1
    1915影卷第91頁）；③被害人乙○○郵政跨行匯款申請書（見
    偵11915影卷第124頁）；④告訴人戊○○之彰化銀行匯款回條
    聯（見偵25961卷一第124頁）、臺南市政府警察局永康分局
    鹽行派出所受理詐騙帳戶通報警示簡便格式表、受理刑事報
    案三聯單（見偵25961卷一第125至126頁）在卷可稽。又提
    款車手黃建榮確有持附表「詐騙現金」欄所示之金融帳戶提
    款卡以操作自動櫃員機（ATM）之方式提領現金或少額匯款
    之方式測試各該提款卡等情，業經證人黃建榮分別於警詢、
    偵訊及原審法院另案審理時供（證）述在卷（見偵11915卷
    一第5至16頁、第59至60頁、第99至102頁；臺灣桃園地方法
    院107年度訴字第392號卷【下稱原審卷】第86-1頁至第86-8
    頁反面），並有桃園市政府警察局中壢分局扣押筆錄及扣押
    物品目錄表（見偵11915影卷第31至35頁）、黃建榮提領詐
    欺贓款之提款交易明細（見偵11915影卷第41至43頁）、如
    附表「詐騙現金」欄所示金融帳戶提款卡封面影本（見偵11
    915影卷第47至48頁）等在卷可佐。是此部分之事實，首堪
    認定。
  ㈡本案亟應究明者，厥為被告於檢察官所指之時、地，是否負
    責駕駛車牌號碼0000-00號自用小客車先自機場載送提款車
    手黃建榮至桃園市某處房屋安置，又載送黃建榮至福隆旅店
    投宿，負責照料黃建榮之生活起居，而與綽號「小五」、黃
    建榮所屬詐騙集團成年成員共同詐騙告訴人丙○○、戊○○及被
    害人甲○○、乙○○之款項的故意。茲查：
  ⒈按刑事審判上之共同被告，係為訴訟經濟等原因，由檢察官
    或自訴人合併或追加起訴，或由法院合併審判所形成，其間
    各別被告及犯罪事實仍獨立存在。若共同被告具有共犯關係
    者，雖其證據資料大體上具有共通性，共犯所為不利於己之
    陳述，固得採為其他共犯犯罪之證據，然為保障其他共犯之
    利益，該共犯所為不利於己之陳述，除須無瑕疵可指外，且
    仍應調查其他必要之證據，以察其是否與事實相符，不得專
    憑該項陳述作為其他共犯犯罪事實之認定，即尚須以補強證
    據予以佐證，不可籠統為同一之觀察；兩名以上共犯之自白
    ，除非係對向犯之雙方所為之自白，因已合致犯罪構成要件
    之事實而各自成立犯罪外，倘為任意共犯、聚合犯，或對向
    犯之一方共同正犯之自白，不問是否屬於同一程序，縱所自
    白內容一致，因仍屬自白之範疇，究非自白以外之其他必要
    證據。故此所謂其他必要證據，應求諸於該等共犯自白以外
    ，實際存在之有關被告與犯罪者間相關聯之一切證據；必其
    中一共犯之自白先有補強證據，而後始得以該自白為其他共
    犯自白之補強證據，殊不能逕以共犯兩者之自白相互間作為
    證明其中一共犯所自白犯罪事實之補強證據（最高法院98年
    度台上字第7914號、100年度台上字第6592號判決意旨參照
    ）。具共犯關係之共同被告，與其他共同被告間，因利害與
    共，為免其避重就輕，將較重之犯罪事實推諉於其他共同被
    告，故其所為不利於己與不利於其他共同被告之供述，仍屬
    於刑事訴訟法第156條第2項所規定之被告自白範疇，與一般
    證人之證言，效力有別，雖得採為其他共同被告犯罪之證據
    ，然須其供述無瑕疵可指，且應受上開條項規定之拘束，不
    得作為認定其他共同被告犯罪事實之唯一論據，仍應調查其
    他必要之補強證據，以察其是否與事實相符（最高法院88年
    度台上字第5682號判決參照）。
  ⒉證人即共同被告黃建榮於警詢時供稱：伊到了桃園高鐵站，
    有一位綽號「阿樂」之人揮手叫伊上車，載伊到某透天房子
    ，「阿樂」都會送三餐給伊，住到105年5月27日左右，丁○○
    和「小五」來載伊到中壢住，「阿樂」拿白色手機、錢及一
    個藍色皮包（內含金融卡6 張，即編號A1、B2、C3、D4、E5
    、F6）給伊，並告訴伊密碼云云（見偵25961卷二第67頁）
    ；繼於105年5月31日偵查中改稱：伊知道來臺灣是要提款，
    105年5月27日有個叫「小五」的人用通訊軟體微信（WeChat
    ）約伊在車上見面，車子開到中壢車站附近的福隆旅店，並
    在半路上把金融卡交給伊，且說這幾張卡的帳戶內有別人還
    的錢，伊覺得是高利貸云云（見偵11915卷一第59頁）；嗣
    於105年7月15日偵查中再改稱：「阿樂」於105年5月27日將
    裝有金融卡6張的皮包交給伊，伊問「阿樂」用意，「阿樂
    」說金融卡裡面的錢是別人所欠的錢，伊的工作就是如果有
    人要還錢給「阿樂」，對方就會把錢匯到這幾張金融卡的帳
    戶內，伊就去把錢領出來云云（偵11915卷一第100頁），是
    證人黃建榮就如附表「詐騙現金」欄所載金融帳戶之金融卡
    究係「小五」、「阿樂」或被告所交付，以及其所得提領之
    款項會匯入該帳戶之目的，究是他人清償「小五」或「阿樂
    」的款項、有無涉及償還高利貸等節，前後明顯不一，則其
    於警詢、偵查中證述內容之真實性已有可疑，尚難逕採。況
    且，證人黃建榮於警詢及偵訊時均供稱：「阿樂」只有一開
    始跟我聯繫而已，後來都是「小五」用微信與伊聯繫，除了
    「小五」之外，「阿樂」不會指揮伊做事，「阿樂」只有給
    伊錢而已等語（見偵11915卷一第101頁；偵25961卷二第70
    頁），則證人黃建榮是否確係因被告指示而持本件金融卡領
    取如附表所示之款項，要非無疑。
  ⒊又按我國現行刑事訴訟法，雖無關於指認犯罪嫌疑人程序之
    規定，然因指認結果恆對指認人造成新的知覺記憶，因此初
    次指認，仍須採取適當方式，以確保指認之正確性。尤其指
    認人對原本並不認識之犯罪嫌疑人所為容貌特徵等之記憶，
    僅止於犯罪發生初時匆促見面觀察而產生，印象不易深刻，
    故於實施此種指認，自應避免來自調查、偵查人員不當暗示
    或誘導介入之影響。依內政部警政署（下稱警政署）發布之
    「警察機關實施指認犯罪嫌疑人程序要領」（於90年8月20
    日訂定發布，92年11月21日修正發布），明定司法警察、司
    法警察官於調查犯罪嫌疑人所為之指認，應遵守「於指認前
    應由指認人先陳述嫌疑人的特徵，不得有任何可能暗示、誘
    導之安排出現；必須告訴指認人，犯罪嫌疑人並不一定存在
    於被指認人之中；應採取選擇式之真人列隊指認，而非一對
    一、是非式的單一指認；其供選擇指認之數人在外形上不得
    有重大的差異；實施照片指認，不得以單一相片提供指認，
    並避免提供老舊照片指認」等程序事項。法務部於93年6月2
    3日修正發布之「檢察機關辦理刑事訴訟案件應行注意事項
    」，其第99點「對於指認犯罪嫌疑人之方式」，亦有相類似
    之規範，資為偵查中認有必要為指認時之參考。凡此指認程
    序之規範要領，旨在袪除指認過程可能發生之誤導情事，提
    高指認之正確性，以防制指認錯誤發生，影響偵查或判決結
    果之正確性。是法院如採取未依上開指認程序之規範要領所
    實施之指認為證據者，自宜於判決內說明如何具有確切證據
    ，足認指認人於案發時所處之環境，確能對犯罪行為人觀察
    明白、認知犯罪行為人行為之內容，該事後依憑個人之知覺
    及記憶所為之指認為客觀可信之得心證理由及所憑證據，以
    臻翔實（最高法院97年台上字第261號判決意旨參照）。本
    件證人即提款車手黃建榮於警詢時之指認，並未於指認前先
    陳述嫌疑人外觀、特徵（見偵25961卷二第63至74頁），已
    與上開警察機關實施指認犯罪嫌疑人程序要領之規定有違；
    又警方雖於提供照片供證人黃建榮指認前，先提供證人黃建
    榮住宿地點週邊監視器所拍攝影像與證人黃建榮觀看後，詢
    以「警方根據你所提供的住宿地點周邊調閱天羅地網於105
    年05月29日21時46分發現一部自小客車0486-MQ號日產，車
    主丁○○    (Z000000000）調閱國民影像檔是否就是從機場
    接你及於27日將六張金融卡給你之男子」等語，已見警員明
    顯具有暗示被告涉嫌犯罪，且為警方查證、確認過之「特定
    人」後，始提供被告之口卡照片給證人黃建榮指認。何況證
    人黃建榮為馬來西亞籍，有個別查詢及列印資訊在卷可參（
    見偵11915影卷一第17頁），並於偵訊時自承係第一次來臺
    灣等語（見偵11915影卷一第60頁），來臺甫10日即為警查
    獲本件犯行，且佐以證人黃建榮於警詢及偵訊時證稱：有時
    是「小五」單獨來與伊見面，有時是「阿樂」單獨來與伊見
    面，有時候是渠等2人一起來與伊見面，並有不同人拿裝有
    金融卡及健康保險卡給伊等語（見偵11 915影卷一第9頁、
    第10頁、第100頁），則證人黃建榮既係外籍人士且來臺未
    久即為警查獲，其與「阿樂」見面次數並非頻繁，且所接觸
    者尚有其他身分不詳之人，從而警員只以單一相片提供證人
    黃建榮指認，不僅與前揭指認程序要領不符，而證人黃建榮
    所為指認，亦有誤認之高度風險，自不具特別可信性。是證
    人黃建榮指認被告即為「阿樂」云云，苟無其他確切事證可
    參憑，自不足遽為不利被告之認定。
  ⒋檢察官起訴意旨雖另以福隆旅店105年5月27日現場監視錄影
    畫面擷圖為憑（見偵25961卷一第19頁、第20頁），認被告
    即係供給證人黃建榮住宿及零用錢等生活安置，並將附表「
    詐騙金額」欄所載金融帳戶之金融卡交予證人黃建榮提款之
    人，然被告於偵查、原審及本院審理時均供承其職業為白牌
    計程車司機，且曾駕駛車號0000-00號自用小客車載送黃建
    榮等情（見偵25961卷二第118頁；原審卷第96頁；本院卷第
    198頁），是以被告因曾搭載黃建榮至福隆旅店，倘因此出
    現在福隆旅店大廳核與常情無違，自難僅以被告曾於105年5
    月27日出現在福隆旅店大廳一節，即遽認被告與本件詐騙集
    團成員之詐欺犯行有犯意聯絡及行為分擔。
六、綜上所述，本件事證尚有未足，無從依檢察官所提出之各  
    項證據，而達於通常一般之人均不致有所懷疑，而得確信其
    為真 實之程度，自不得以此遽入人罪。此外，復查無其他
    積極、具體確切之證據足資認定被告涉有檢察官所指三人以
    上共犯詐欺取財之犯行，是因不能證明被告犯罪，自應為無
    罪判決之諭知。
七、原審因認被告被訴刑法第28條、第339條之4第1項第2款之三
    人以上共犯詐欺取財罪嫌核屬不能證明，而為無罪之諭知，
    尚無違誤。檢察官上訴意旨略以：現行刑事訴訟法並無關於
    指認犯罪嫌疑人、被告程序之規定，如何經由被害人、檢舉
    人或目擊證人以正確指認犯罪嫌疑人或被告，自應依個案之
    具體情形為適當之處理。證人黃建榮於警詢時已陳述：綽號
    「阿樂」之人會送三餐給伊，並拿白色手機、錢及一個藍色
    皮包內有金融卡6張給伊等語，並於警詢時由警員提供被告
    之內政部警政署刑案資訊系統單一照片，詢以：「警方根據
    你所提供的住宿地點周邊調閱天羅地網於105年05月29日21
    時46分發現一部自小客車0486-MQ號日產，車主丁○○(Z00000
    0000)調閱國民影像檔是否就是從機場接受你及於27日將六
    張金融卡給你之男子」後，逕行指認被告即綽號「阿樂」之
    人，員警於證人黃建榮對案情詳實陳述後，依據其所提供之
    住宿地點周邊，由特定期間內出入周邊之小客車車牌，調閱
    該車牌車主之國民影像檔案供證人辨識，並非廣泛以指認犯
    罪嫌疑人紀錄表供證人指認，其目的係在協助證人回憶，使
    其陳述更加具體，要非指認犯罪行為人之程序，自無法務部
    及司法警察主管機關對於指認程序所訂頒之相關要領規範之
    適用。且證人黃建榮於偵查中，檢察官在其對於案情體陳述
    後，針對其所稱之「阿樂」、「小五」而提供相關之照片（
    即丁○○、黃芊鳳之戶役政照片）時，證人即表示「阿樂」即
    為丁○○，而「小五」並非黃芊鳳等語，顯見證人對於供其辨
    識之相關照片，並非照單全收，而係有十分強烈之自主意識
    ，實難認其所為之陳述，因受有何暗示、誘導之情況，而有
    不具特別可信性之情況。再查，證人黃建榮雖係外籍人士且
    來臺未久，與「阿樂」見面次數並非頻繁，且所接觸者尚有
    其他身分不詳之人，然而證人黃建榮來臺所主要接觸之對象
    僅有兩人，即「阿樂」、「小五」，此兩人性別有異，證人
    所為之陳述，誤認之可能性實屬低微。末以，被告丁○○並未
    否認有駕駛車牌號碼0000-00號自用小客車載送證人黃建榮
    之事實，原審徒以證人黃建榮於警詢之陳述及指認有瑕疵而
    不足採信，其認事用法，實有未洽。綜上，原判決認事用法
    尚嫌未洽，請將原判決撤銷，更為適當合法之判決云云。然
    查，檢察官上訴意旨仍囿於證人黃建榮於警詢及偵查中之供
    （證）述及其指認，逕予認定被告有供給證人黃建榮住宿及
    零用錢等生活安置，並將如附表「詐騙金額」欄所載金融帳
    戶之金融卡交予證人黃建榮提款之人；惟依卷存事證，僅能
    證明綽號「小五」、「阿樂」之人確有提供證人黃建榮住宿
    及零用錢等生活安置，並將如附表「詐騙金額」欄所載金融
    帳戶之金融卡交予證人黃建榮提領詐騙被害人之款項，但仍
    無法證實被告即係「阿樂」，故依「罪證有疑利歸被告」法
    則，應認被告所辯，尚非無稽，應堪採信，而無從遽認被告
    即有檢察官所指之三人以上共同犯詐欺取財之主觀犯意及客
    觀犯行，故不能逕以檢察官所指之上開罪名相繩，業經本院
    剖析論駁於前（見理由欄五），本件檢察官上訴係對原審依
    職權所為之證據取捨以及心證裁量，反覆爭執，惟依檢察官
    所提出之各項證據，尚無法達於通常一般之人均不致有所懷
    疑，而得確信其為真實之程度，而不足認定被告涉有三人以
    上共犯詐欺取財之犯行，已如前述，檢察官並未進一步提出
    其他積極證據以實其說，所言無從推翻原審之認定，其上訴
    難認為有理由，應予駁回。
據上論斷，應依刑事訴訟法第368條，判決如主文。
本案經檢察官呂象吾提起公訴，檢察官鄭皓文提起上訴，檢察官
羅建勛到庭執行職務。
中    華    民    國    108   年    12    月    31    日
                  刑事第三庭    審判長法  官 張惠立     
                   
                                      法  官 廖怡貞
                                      法  官 張江澤 
以上正本證明與原本無異。
被告不得上訴
檢察官如不服本判決，應於收受送達後10日向本院提出上訴書狀
，惟須受刑事妥速審判法第9條限制。其未敘述上訴之理由者，
並得於提起上訴後10日內向本院補提理由書(均須按他造當事人
之人數附繕本)「切勿逕送上級法院」。
刑事妥速審判法第9條：
除前條情形外，第二審法院維持第一審所為無罪判決，提起上訴
之理由，以下列事項為限：
一、判決所適用之法令牴觸憲法。
二、判決違背司法院解釋。
三、判決違背判例。
刑事訴訟法第 377 條至第 379 條、第 393 條第 1 款之規定，
於前項案件之審理，不適用之。
                                      書記官  林明慧
中    華    民    國    109   年    1     月    2     日
附表：
編號 被害人/告訴人 被害時間 詐騙現金（新臺幣） 詐騙方式 黃建榮已提領金額 詐騙帳戶之扣押物品目錄編號 1 甲○○ 105年5月27日下午2 時25分許 匯款5 萬元至鄭薇華所有第一銀行竹北分行帳號000000 00000 號（起訴書附表編號1 漏載末碼「3 」，逕予補充）帳戶 詐欺集團成員於105年5月27日下午2 時25分許，以撥打電話方式向王淑美佯稱係其在高雄天主教中心工作之總幹事，要向其借錢，致王淑美信以為真，陷於錯誤，於105年5月30日下午2 時7 分許，前往高雄市○鎮區○○路000 號郵局，轉帳匯款左列款項至左列帳戶。 於105年5月30日下午1時56分許、1時58分許，分別提領2萬元、9,900。 G7 2 丁○○ 105年5月30日上午9時許 匯款7萬元至蔡明煌所有國泰世華銀行南高雄分行帳號000000000000號帳戶 詐欺集團成員於105 年5 月30日上午9 時許，以通訊軟體LINE傳送訊息與丁○○，向其佯稱為友人蔡明煌亟需用錢而欲借款，致其信以為真，陷於錯誤，於同日下午1 時56分許，以臨櫃匯款方式，轉帳匯款左列款項至左列帳戶。 尚未提領 J10 3 丙○○ 105年5月30日中午12時2分許 匯款15萬元至張登淯所有玉山銀行帳號000000000000號帳戶 詐欺集團成員於105 年5 月30日中午12時2 分許，以撥打電話方式向丙○○佯稱係其友人蔡萬枝，要向其借錢，致丙○○信以為真，陷於錯誤，於同日下午1 時許，前往新北市○○區○○街00號郵局轉帳匯款左列款項至左列帳戶。 於105年5月30日下午2時3分許，提領2萬元 H8 4 乙○○ 105年5月30日 匯款3萬元至楊城宗所有華南銀行鳳山分行帳號000000 000000號帳戶 詐欺集團成員於105 年5 月30日，以撥打電話方式向乙○○佯稱係友人，要向其借錢，致乙○○信以為真，陷於錯誤，於同日前往屏東縣○○鄉○○路000 號琉球郵局，轉帳匯款左列款項至左列帳戶。 尚未提領 L12